臺灣高等法院刑事判決
108年度侵上訴字第295號
上  訴  人  臺灣士林地方檢察署檢察官
上  訴  人
即  被  告  黃俊偉  男  00歲(民國00年0月00日生)                            身分證統一編號：Z000000000號                            住○○市○○區○○街0巷00○0號      
選任辯護人  李振林律師(法律扶助律師)                    上列上訴人等因被告妨害性自主案件，不服臺灣士林地方法院108年度侵訴字第17號，中華民國108年10月9日第一審判決（起訴案號：臺灣士林地方檢察署108年度偵字第3430號），提起上訴，本院判決如下：
    主  文
上訴駁回。
    事  實
一、丁○○與代號0000-000000乙 子（真實姓名年籍詳卷，下稱乙
     ）係乾兄妹關係，其明知乙 之女即代號0000-000000女子
    （民國00年0月生，真實姓名年籍詳卷，下稱丙 ）於107年
    間為7歲以上未滿14歲之女子，對性行為之概念未臻健全，
    並無成熟之同意或拒絕為性交之性自主判斷能力，為逞一己
    性慾，竟心生歹念，基於對未滿14歲之女子強制性交之犯意
    ，於107年9月22日（起訴書誤載為20日）晚上9時許，在乙 
    位於新北市淡水區新民街之住處（下稱本案淡水住處，詳細
    地址詳卷），躺在地板上抱著丙 一起睡覺時，違反丙 之意
    願，將其右手伸入丙 穿著之內褲內，撫摸丙 下體，復將手
    指插入丙 陰道內，於丙 感到疼痛而將其手拉出後，猶未停
    止其行為繼續摸，而以此違反丙 意願之方式，對丙 為性交
    1次。
二、案經乙 訴由新北市政府警察局淡水分局報告臺灣士林地方
    檢察署檢察官偵查起訴。
    理  由
甲、有罪部分（即起訴書犯罪事實欄一㈣）：
壹、證據能力部分：
一、按被告以外之人於審判外之言詞或書面陳述，除法律有規定
    者外，不得作為證據，刑事訴訟法第159條第1項定有明文。
    又被告以外之人於審判外之陳述，雖不符刑事訴訟法第159
    條之1至第159條之4之規定，而經當事人於審判程序同意作
    為證據，法院審酌該言詞陳述或書面陳述作成時之情況，認
    為適當者，亦得為證據；當事人、代理人或辯護人於法院調
    查證據時，知有同法第159條第1項不得為證據之情形，而未
    於言詞辯論終結前聲明異議者，視為有前項之同意，刑事訴
    訟法第159條之5亦有明文。查本件檢察官、上訴人即被告丁
    ○○及辯護人於言詞辯論終結前，均未就本院所認定犯罪事實
    而經調查採用之證據之證據能力予以爭執（見本院卷第97至
    101頁、第143至145頁），本院復審酌各該證據作成時之情
    況，尚無違法及證明力明顯過低之瑕疵，認以之作為證據應
    屬適當，揆諸上開規定，本件經調查之證據，均有證據能力
    。
二、至於本院所引之非供述證據部分，並無證據證明係公務員違
    法取得，亦無依法應排除其證據能力之情形，應有證據能力
    。 
貳、實體部分：
一、認定犯罪事實所憑之證據及理由：
  ㈠訊據被告固供承其於案發時知悉友人乙 之女兒丙 之年齡，
    其於107年中秋連假期間某日晚上9時許，到本案淡水住處時
    ，有抱著丙 躺在地板上睡覺等情，惟矢口否認有何對未滿1
    4歲女子強制性交犯行，辯稱：伊與乙 是為了小孩子的事吵
    架而交惡，又過了一段時間，乙 才提出本案告訴，伊覺得
    莫名其妙，伊並沒有檢察官所指之犯行云云。辯護人則為被
    告辯護略稱：丙 於原審中對遭受性侵害的經過無法描述而
    僅能引用偵查筆錄，且乙 亦未見聞丙 遭被告性侵害，不能
    以乙 之證述作為補強證據云云。然查：
　⒈被告與乙 係乾兄妹關係，乙 與其配偶（嗣於107年8月14日
　　經法院調解離婚）、女兒即代號0000-000000甲 子（96年3
　　月生，真實姓名年籍詳卷，下稱甲 ）、丙 及另2名子女（
     即甲 與丙 之弟、妹）原均居住在新北市三芝區中興街之
     住處（下稱本案三芝住處，詳細地址詳卷），被告常去該
     三芝住處，且有時會在該址過夜，乙 與甲 、丙○ 及另2名
     子女，嗣於107年8月17日搬遷至本案淡水住處，被告仍會
     至淡水住處，被告知悉丙 未滿14歲，又被告於107年中秋
     連假期間，有躺在本案淡水住處客廳地板上，抱著丙 睡覺
     等情，為被告供述在卷（見108 年度偵字第3430號【下稱
     偵卷】第8至9頁、第111至112頁；原審卷第81至82頁），
     核與證人即告訴人乙 於偵查及原審中（見偵卷第87頁；臺
     灣士林地方法院108年度侵訴字第17號卷【下稱原審卷】第
     187頁、第193頁）、證人即被害人丙 （見原審卷第149頁
     、第165頁）及證人甲 （見原審卷第177至178頁、第185頁
     ）於原審中證述情節大致相符，是此部分之事實，首堪認
     定。　
　⒉公訴意旨雖認本件案發日係107年9月20日，而證人乙○ 於偵
    訊及原審中亦證稱案發日為107年9月20日（見偵卷第87頁；
    原審卷第193 頁），惟觀之證人丙○ 於107年11月27日至臺
    灣基督長老教會淡水馬偕紀念醫院（下稱淡水馬偕醫院）驗
    傷時，向醫師表示之案發時間為107年9月22日晚上9時（1 
    年前便陸續發生）一節，有淡水馬偕醫院受理疑似性侵害事
    件驗傷診斷書在卷可稽（見偵卷第119至121頁；原本存偵卷
    不公開卷之密件資料彌封袋），衡諸驗傷時距離案發時間較
    近，證人丙 對於案發日期之記憶應較檢察官偵訊時清晰，
    且被告於警詢時亦供承有於107年9月22日及23日到本案淡水
    住處等語（見偵卷第9頁），參以證人丙 於原審中也證稱：
    107年中秋節連假3天，被告於其中1天有到伊的家中，被告
    就是在該日抱著伊睡覺時將手伸入伊的褲子內摸伊尿尿的地
    方等語（見原審卷第159頁），足徵證人丙 於驗傷時表述，
    認定被告在本案淡水住處內抱著丙 躺在地上睡覺之事係發
    生在107年9月22日晚上。至於丙 於偵訊時另稱係於107年9
    月20日發生（見偵卷第91頁），應係事後記憶混淆所致，尚
    非可採，應予指明。
  ⒊證人丙 於偵查中證稱：案發當時被告與伊躺在淡水住處套房
    地板上，蓋同一條棉被，被告有將手伸到伊的褲子內摸伊尿
    尿的地方，伊有躲開，但被告硬將伊抱回去，媽媽好像有看
    到，媽媽隔天有問伊這件事，伊有告訴媽媽；伊所說尿尿的
    地方是陰道口部位，被告有將手指伸進去，而且會痛等語（
    見偵卷第91頁）；復於原審中證稱：107年中秋節3天連假期
    間被告到伊淡水住處時，有與伊一起躺在地板上，被告抱著
    伊睡覺，伊等蓋同一條被子，被告將右手伸進伊內褲內，摸
    伊尿尿的地方，伊好像有感覺到被告的手指有伸進伊的陰道
    內，伊就將被告的手拉出來，也有挪動身體離被告遠一點，
    伊覺得疼痛，被告又將手伸進去繼續摸，並肯認伊於警詢所
    述「被告最後一次摸伊的時間是中秋節前1、2天，也就是9
    月22、23日假日的時候，伊有將被告的手從內褲中拿開，被
    告又把手放進伊尿尿的地方一直動，後來伊看到被告睡著，
    眼睛閉起來且手沒有在動，伊就把被告的手拿開，被告沒有
    醒來，伊就站起來，母親有問伊被告有沒有把手放進伊尿尿
    的地方，伊回答說有」等情（見原審卷第149至150頁、第15
    3頁、第161至162頁），核與被告於原審中陳稱：伊最後1次
    到乙 家是107年中秋節前2天等語（見原審卷第81頁）亦大
    致相合，衡之丙 接受偵訊時僅10歲，嗣於原審中也僅11歲
    ，其於偵訊時猶以「尿尿的地方」一詞稱呼其下體處（見偵
    卷第91頁），又於原審時證稱：伊不知道什麼是性行為等語
    （見原審卷第167頁），堪認以其年齡、心智程度，尚不瞭
    解男女性愛之事，其心思單純、年幼天真，若非本於親身受
    害經歷，豈能就案發經過指證綦詳？從而，丙 前開證述被
    告對其為猥褻、性交行為等語，當非出於虛構誣陷，應屬可
    採。
　⒋證人乙 於偵查及原審中證稱：案發當日晚上被告到伊家裡，
    有在伊家中喝酒，被告說要去抓毛蟹，要在伊家裡睡一下醒
    個酒，並說要抱著丙 睡覺，被告就用右手抱著丙 躺在地板
    上，被告與丙 蓋同一條棉被，伊與甲 及最小的女兒躺在床
    上，伊有看到被告抱著丙 ，被告的手在棉被內一直在動，
    到了晚上11時許，伊就叫被告起來，提醒被告該回去了，隔
    天早上，伊問丙 被告有無摸她的下體，丙 說「有」，伊問
    丙 被告如何摸她，丙 說被告的手及手指伸入她褲子內，摸
    她尿尿的地方等語（見偵卷第87至89頁；原審卷第193至194
    頁），核與證人丙 前開所稱乙 於事發後有問及被告是否有
    摸其下體一事相合；輔以丙 於107年11月27日晚上9時至淡
    水馬偕醫院驗傷時，經醫師檢驗發現其處女膜3及7點鐘方向
    有V型舊撕裂傷，有上開淡水馬偕醫院出具之受理疑似性侵
    害事件驗傷診斷書在卷可查，而該醫院復於108年7月17日以
    馬院醫婦字第1080004228號函覆稱：本件丙 驗傷診斷書所
    載「處女膜3至7點鐘方向有V型舊撕裂傷」，其成因主要為
    性行為或異物插入，其形成時間應為檢查前2週以上等語（
    見原審卷第23頁），是乙 之證述及上開淡水馬偕醫院受理
    疑似性侵害事件驗傷診斷書所載丙 驗傷結果暨前揭淡水馬
    偕醫院函覆內容，適足為證人丙 所稱遭受被告以手撫摸下
    體並以手指插入其陰道內等情之補強證據。
  ⒌按被害人之陳述有部分前後不符，或相互間有所歧異時，究
    竟何者為可採，法院仍得本其自由心證予以斟酌，非謂一有
    不符或矛盾，即應認其全部均為不可採信；尤其關於行為動
    機、手段、方法及結果等細節方面，被害人之陳述，有時因
    理解、記憶及描述能力等因素，所述難免略有出入，但若無
    重大瑕疵，而其基本事實之陳述，與真實性無礙者，仍非不
    得予以採信（最高法院105 年度台上字第973 號判決意旨參
    照）。又證人就同一事實之陳述前後略有出入此乃各人之記
    憶不清，或細節未交代清楚，或其描述用語不同，省略片段
    情節，或記錄之詳簡有異所致，倘其主要陳述一致，即尚難
    因其細節稍有分歧，即將全部證言捨棄不採（最高法院103
    年度台上字第3708號判決意旨參照）。本件證人丙 就乙 係
    於案發當晚或翌日詢問其被告是否有對其為前開猥褻行為或
    性交一節，於偵查及原審中所證雖稍有出入；又證人乙 於
    偵查及原審中證稱其係於案發翌日詢問丙 是否遭被告摸下
    體等語，固與證人丙 於原審時之證詞稍有不一，但證人乙 
    ，就丙 遭被告性侵害後不久即詢問丙 ，被告是否有對其為
    猥褻行為、性交之基本事實，則無明顯不同，尚不因丙 究
    於案發當日或翌日告知乙 遭被告性侵害之枝節，而有礙其
    等證詞之證明力，更不因此一無涉強制性交構成要件事實因
    其等證述稍有齟齬，即將其等全部證言均予捨棄不採。
　⒍辯護人另為被告辯護稱：丙 之母亦在場能見聞被告之行為，
    被告不可能有此犯行等語（見原審卷第40頁；本院卷第153
    頁）。然證人乙 於審理時就此證稱：因為當時被告說將丙 
    當成自己的乾女兒，伊想說既然被告這樣說，又對小孩好，
    且有伊看著，讓被告抱著丙 睡覺應該不會發生什麼事情等
    語（見原審卷第196頁），是乙 於案發時同意讓被告抱著丙
     睡覺之舉或許過於輕忽，然所述原由尚稱合理，何況依乙 
    、丙 前揭證述，可知案發時被告與丙 係睡在地板上，乙 
    係睡在床上，又被告與丙 身上同蓋1條棉被，乙 於此情況
    下，顯不易發現被告有伺機將手伸入丙 褲子內對丙 為猥褻
    行為、性交，縱認乙 有所懷疑或丙 當場向乙 反應，被告
    亦得因其手部動作遭所蓋棉被擋住而否認此事，實難僅以案
    發時丙 之母親乙 在場，即認被告絕無可能對丙 為性侵害
    。
　⒎辯護人又為被告利益辯稱：丙 於審理時對於被告性侵害之過
    程都無法描述，不是說忘了就是沒有印象，只能引用偵查筆
    錄，其證述顯有瑕疵，乙 亦證稱並未看到被告的手有伸進
    丙 褲子裡，因為被告的手在棉被裡，故乙 並無親自見聞被
    告性侵丙 ，無證據能力及證明力云云（見原審卷第239 頁
    ；本院卷第153頁）。然證人丙 於原審中，就其於107年中
    秋節連假期間某日，與被告一起躺在本案淡水住處之地板上
    睡覺時，其與被告係蓋同一條被子，被告將手伸進其褲子內
    摸其下體，其有將被告的手拉出來，被告仍繼續摸其下體，
    其感覺被告有將手指插入其陰道內，其有感到疼痛等遭被告
    性侵之過程證述明確，雖非其自行連續、完整敘述案發過程
    ，但針對檢察官、辯護人及原審所提關於被告此部分行為之
    問題，皆係證人丙 自行思考後回答，並無遭誘導之情，顯
    非如辯護人所辯稱，均僅回答忘記或沒印象，而只能引用偵
    訊筆錄之情形。況且以丙 之稚齡，其於原審中無法連續描
    述遭性侵過程，並未與常情明顯悖離，參以其自接受警方詢
    問時起，迄至檢察官訊問、原審審理時均證稱被告有對其為
    前開性交不移（見偵卷第14至15頁、第91頁；原審卷第149
    頁、第159至161頁），並不得以其於審理時有未能連續完整
    敘述案發過程，即否定其證詞之憑信性，進而全盤捨棄而不
    採。且按所謂補強證據，係指被害人之陳述本身以外，足以
    證明犯罪事實確具有相當程度真實性之證據，並不以證明犯
    罪構成要件之全部事實為必要。本件證人乙 所證其目睹被
    告的手在被告與丙 同蓋之被子下一直在動等語，與證人丙 
    前開證詞顯具相當關連性，並得以與丙 之證述相互印證，
    而據以證明被告有於案發時地對丙 為性交，自足以採為丙 
    證詞之補強證據，是以辯護人此部分所辯，亦非可採。
　⒏被告上訴猶以其係因為乙 對子女的管教問題與乙 吵架而交
    惡云云置辯，惟依被告於原審準備程序時先辯稱：乙 他們
    住在三芝時，伊常去那邊，有時會過夜一、兩晚；伊於107
    年中秋節前2日至本案淡水住處時，見乙 將最小的小孩關在
    陽台，不讓小孩吃東西，就勸乙 不能這樣管教小孩，乙 說
    「我管小孩，關你什麼事」，伊與乙 吵架後就離開，之後
    未再到乙 家，過不久伊就被提告性侵害，伊與乙 只有為這
    件事情起過爭執云云（見原審卷第81至82頁）。嗣於原審審
    理時則辯以：107年3月至8月間，伊住在本案三芝住處，伊
    與乙○ 的4個小孩睡1間房間，乙 與謝昌育睡另1間，後來陳
    貴星跟他女兒也搬進來住，跟伊與乙 的4個小孩睡1間房，
    後來因為謝昌育會爆打小孩，陳貴星看不下去，伊與乙 他
    們因為打小孩的事起了很多次口角，後來伊很生氣就搬回淡
    水，陳貴星有建議伊去通報社會局家暴，將小孩送安置，伊
    也有跟乙 講過，去年中秋節那段時間，伊與乙 都有在溝通
    ，後來溝通不良就沒有再跟他們聯絡，隔一段時間後，這個
    案子就爆出來，伊也覺得很奇怪云云（見原審卷第229頁 、
    第234至235頁），已見前後說詞不一，且據證人乙 嚴正否
    認有被告所指上情（見原審卷第199至200頁），而107年中
    秋節連假期間被告到本案淡水住處時，並未因為乙 不讓其
    最小的子女吃飯且將之關在陽台之事而與乙 吵架等情，亦
    經證人甲○ （見原審卷第177頁）、丙○ （見原審卷第153頁
    ）於原審中證述在卷，是被告此部分所辯，並無從逕採為其
    有利之認定。至被告及其辯護人固向原審及本院聲請傳喚證
    人陳貴星以佐證其詞，但迄本院辯論終結猶未能陳報可供傳
    喚之址，本院衡諸上開事證已明，案發時陳貴星並不在場，
    因認此部分調查之聲請，既無必要且無從傳喚，附此敘明。
　㈡按刑法第16章妨害性自主罪章於88年4月21日修正公布，依舊
    法第221條第2項移至第227條之修正理由觀之，足見刑法第2
    27條第1項之對於未滿14歲之男女為性交罪，係以「行為人
    與未滿14歲之男女『合意』為性交」為構成要件，倘與未滿14
    歲之男女非合意而為性交者，自不得論以該項之罪。刑法第
    227條第1項之對於未滿14歲之男女為性交罪，既須行為人與
    未滿14歲之男女有性交之「合意」，則必須該未滿14歲之男
    女有意思能力，且經其同意與行為人為性交者，始足當之。
    至意思能力之有無，本應就個案審查以判定其行為是否有效
    ，始符實際。刑法第221條所稱之「其他違反其（被害人）
    意願之方法」，參諸最高法院97年度第5次刑事庭會議決議
    之意旨，應係指該條所列舉之強暴、脅迫、恐嚇、催眠術以
    外，其他一切違反被害人意願之方法，妨害被害人之意思自
    由者而言。於被害人未滿14歲之情形，參照聯合國「兒童權
    利公約」第19條第1項規定之意旨，以及「公民與政治權利
    國際公約」第24條第1項、「經濟社會文化權利國際公約」
    第10條第3 項及上開二公約施行法第2條等規定，自應由保
    護該未滿14歲之被害人角度解釋「違反被害人意願之方法」
    之意涵，不必拘泥於行為人必須有實行具體之違反被害人意
    願之方法行為。綜上，倘行為人與7歲以上未滿14歲之男女
    係合意而為性交，固應論以刑法第227條第1項之對於未滿14
    歲之男女為性交罪；惟若行為人與7歲以上未滿14歲之男女
    非合意而為性交，或係對於未滿7歲無合意性交意思能力之
    男女為性交，基於對未滿14歲男女之保護，應認所為已妨害
    「性自主決定」之意思自由，均屬「以違反意願之方法」而
    為，應論以刑法第222條第1項第2款之加重違反意願性交罪
    （最高法院99年度第7次刑事庭會議決議意旨參照）。又按
    刑法妨害性自主罪章之強制性交罪，係為保護性自主決定權
    法益而設，性交行為必須絕對「尊重對方之意願」，行為人
    對被害人為性交行為，除出於刑法第221條第1 項強制性交
    罪所列舉之強暴、脅迫、恐嚇、催眠術方法外，尚包含「其
    他違反其意願之方法」。所稱「違反其意願之方法」，並不
    以使被害人達於不能抗拒之程度為必要，祇須所施用之具體
    方法，係違反被害人之意願，且在客觀上足以壓抑、妨害或
    干擾被害人之性自主決定權者，即足當之。是以，行為人縱
    未施用強暴、脅迫、恐嚇、催眠術等方法，惟係以其他方法
    營造使被害人處於無助而難以、不易或不敢反抗狀態，且此
    狀態在客觀上足以壓抑、妨害或干擾被害人之性自主決定權
    者，亦屬「其他違反其意願之方法」之範疇。又行為人所採
    用違反被害人意願之具體方法，是否在客觀上足以壓抑、妨
    害或干擾被害人之性自主決定權，應審酌行為人及被害人之
    年齡、體型、社會歷練及所處環境等具體情狀而為綜合判斷
    。至於發生性交行為之際，被害人有無喊叫、呼救、肢體掙
    扎或抵抗等事項，於判斷行為人所為是否違反被害人之意願
    時，雖可作為重要參考依據，但尚未可一概而論（最高法院
    108年度台上字第165號判決意旨參照）。本件被害人丙 於
    案發時年僅10歲，有其真實姓名與代號對照表存卷可稽，依
    前開說明，自應審酌被告對丙 為性交時，是否係與丙 合意
    而為，若否，基於對未滿14歲男女之保護，應認所為已妨害
    「性自主決定」之意思自由，均屬「以違反意願之方法」而
    為，而應論以刑法第222條第1項第2 款之加重違反意願性交
    罪。審度丙 於案發時尚屬童稚純真階段，對於男女間性事
    尚無充分瞭解與需求，且被告係丙 父母之朋友，丙 以叔叔
    稱呼被告，顯無與被告合意性交之可能；參以丙 所述被告
    對其為猥褻行為及性交之過程所稱：被告將手伸進伊內褲內
    ，撫摸伊下體及將手指伸入伊陰道內，伊覺得不舒服，有將
    被告的手拉出來，但被告又將手伸進伊內褲內繼續摸伊尿尿
    的地方，伊不知道為何被告要將手伸進伊內褲內撫摸伊尿尿
    的地方，也不知道何謂「性行為」等語（見原審卷第160至1
    61頁 、第166 頁），亦可知丙 未能充分理解該等行為之意
    涵，且未合意與被告為性交。被告為智識正常之成年人，身
    為丙 父母之友人，較丙 年長30餘歲，顯知丙 無與其性交
    之合意，尤以丙 於被告對其為性交時，曾動手將被告之手
    拉開而試圖阻止，被告猶執意繼續對丙 為性交，益徵被告
    係以違反丙○ 意願之方法對丙 為性交，要已至明。
　㈢綜上，被告上開所辯，顯係圖卸飾詞，殊無可採。此部分罪
    證明確，被告犯行洵堪認定，應依法論科。至被告及辯護人
    聲請對被告實施測謊鑑定云云，因檢察官對測謊鑑定之證據
    能力已有爭執，本院亦認前揭事證已明，認無再查調查必要
    ，併此說明。
二、論罪：
　㈠核被告此部分所為，係犯刑法第222條第1項第2款之對未滿14
    歲女子強制性交罪。又被告以手指插入丙 陰道而對丙 為性
    交前，以手撫摸丙 下體之猥褻行為，為性交之高度行為所
    吸收，不另論罪。
  ㈡公訴意旨認被告此部分係犯刑法第227條第1項之對於未滿14
    歲之女子性交罪嫌，容有未洽，已如前述（見理由欄甲貳一
    ㈡），惟因其社會基礎事實同一，且經法院告知變更起訴法
    條之旨，已無礙被告攻擊、防禦權之行使，爰依法變更起訴
    法條。
三、關於無加重其刑之說明：
　㈠被告前因公共危險案件，經臺灣士林地方法院以105年度士交
    簡字第398號判決判處有期徒刑2月確定，於105年9月8日易
    科罰金執行完畢，有本院被告前案紀錄表在卷可按，被告於
    受有期徒刑執行完畢後，5年內故意再犯此部分犯行，固符
    合刑法第47條第1項之累犯要件，惟司法院大法官業於108 
    年2月22日作成釋字第775號解釋，謂：「按刑法第47條第1 
    項規定：『受徒刑之執行完畢，或一部之執行而赦免後，5 
    年以內故意再犯有期徒刑以上之罪者，為累犯，加重本刑至
    二分之一。』有關累犯加重本刑部分，不生違反憲法一行為
    不二罰原則之問題。惟其不分情節，基於累犯者有其特別惡
    性及對刑罰反應力薄弱等立法理由，一律加重最低本刑，於
    不符合刑法第59條所定要件之情形下，致生行為人所受之刑
    罰超過其所應負擔罪責之個案，其人身自由因此遭受過苛之
    侵害部分，對人民受憲法第8條保障之人身自由所為限制，
    不符憲法罪刑相當原則，牴觸憲法第23條比例原則。於此範
    圍內，有關機關應自本解釋公布之日起2年內，依本解釋意
    旨修正之。於修正前，為避免發生上述罪刑不相當之情形，
    法院就該個案應依本解釋意旨，裁量是否加重最低本刑。」
    本件被告前案係犯酒後駕車之公共危險案件，與本案罪名、
    性質全然不同，且其前案係以易科罰金方式執行，並未實際
    入監執行，難認其對刑罰反應力薄弱或具有特別之惡性而有
    加重刑度之必要，參酌司法院大法官會議釋字第775號解釋
    意旨，認本案無依累犯規定加重其刑之適用。
　㈡兒童及少年福利與權益保障法第112條第1項固規定：「成年
    人教唆、幫助或利用兒童及少年犯罪或與之共同實施犯罪或
    故意對其犯罪者，加重其刑至2分之1。但各該罪就被害人係
    兒童及少年已定有特別處罰規定者，從其規定。」本件被告
    所犯刑法第222條第1項第2款之罪，均係以被害人之年齡未
    滿14歲為處罰條件，應認係就被害人為兒童及少年所定之特
    別處罰規定，自無再依前開規定加重其刑之必要。
四、原審本於同上見解，認定被告前揭犯行，罪證明確，適用刑
    法第222條第1項第2款規定，並審酌被告身為丙 父母之朋友
    ，理應愛護丙 ，竟罔顧丙 身心人格之健全發展及心靈感受
    ，利用丙 年紀尚幼，未具有完全成熟之性自主同意能力及
    判斷能力，恣意違反丙 之意願，對丙 為性交行為，戕害丙
     之身心健全發展，造成其內心恐懼及陰影，亦可能損及日
    後丙 對於兩性關係之認知，自應嚴加非難，又其犯後一再
    否認犯行，毫無悔意，迄未與丙 、乙 達成和解、獲得宥恕
    ，犯後態度非佳，復參酌其素行（參見卷附被告前案紀錄表
    之記載）、犯罪手段平和，及其自述為國中畢業之智識程度
    、未婚、現與父母、胞弟及同事同住、目前從事冷氣行業、
    賣紅豆餅之家庭生活與經濟狀況（見原審卷第239頁）等一
    切情狀，判處有期徒刑7年4月。其認事用法，核無違誤，量
    刑亦屬妥適。
五、被告上訴意旨否認此部分犯行，猶執前詞指摘原判決關於此
    部分有所不當，業經本院逐一論駁如前（見理由欄甲貳一）
    。檢察官上訴意旨則以被告始終否認犯行，亦未賠償被害人
    分毫，犯後態度不佳，又符合累犯要件，原審僅量處有期徒
    刑7年4月，顯屬過輕云云，惟關於刑之量定，係實體法上賦
    予法院得為自由裁量之事項，倘其未有逾越法律所規定之範
    圍，或濫用其權限，即不得任意指為違法（最高法院75年台
    上字第7033號判例意旨參照），而被告此部分之犯行既經認
    定，原審判決之量刑業依刑法第57條規定而為衡酌，亦經本
    院詳述於前，並未逾越職權，亦未違反比例原則。從而，被
    告上訴否認犯罪；檢察官上訴就量刑再事爭執，認均為無理
    由，應予駁回。
乙、無罪部分（即起訴書犯罪事實欄一㈠㈡㈢）：
壹、公訴意旨略以：被告明知甲 、丙 均為未滿14歲之少女，竟
    基於對未滿14歲之女子為性交之犯意，分別為下列犯行：
一、於105年春天某日（即甲 小學三年級），在本案三芝住處客
    廳，將甲 抱住坐在其大腿上之際，以手指插入甲 性器之方
    式，對甲 為性交1次（即起訴書犯罪事實欄一㈠）。
二、於105年夏天某日下午（即甲 小學三年級升四年級），帶甲
     至新北市淡水區屯山國小（起訴書誤載為大屯國小）旁溪
    邊玩水，之後將甲 帶往屯山國小附近友人住處客廳休息，
    被告趁甲 休息將其抱住，以手指插入甲 性器之方式，對甲
     為性交1次（即起訴書犯罪事實欄一㈡）。
三、於106年5月下旬某日下午，在本案三芝住處客廳，自後方將
    丙 抱住，以手指插入丙 性器之方式，對丙 為性交1次（即
    起訴書犯罪事實欄一㈢）。
　　因認被告前開所為，均涉犯刑法第227條第1項之對於未滿14
    歲女子為性交罪嫌等語。
貳、按犯罪事實應依證據認定之，無證據不得認定犯罪事實；又
    不能證明被告犯罪者，應諭知無罪之判決，刑事訴訟法第15
    4條第2項、第301條第1項分別定有明文。又犯罪事實之認定
    ，應憑真實之證據，倘證據是否真實尚欠明確，自難以擬制
    推測之方式，為其判斷之基礎；而認定犯罪事實之證據係指
    足以認定被告確有犯罪行為之積極證據而言，該項證據自須
    適合於被告犯罪事實之認定，始得採為斷罪之資料，最高法
    院53年台上字第656號、29年上字第3105號著有判例。且刑
    事訴訟上證明之資料，無論為直接或間接證據，均須達於通
    常一般之人均不致有所懷疑，而得確信其為真實之程度，始
    得據為有罪之認定，若其關於被告是否犯罪之證明未能達此
    程度，而有合理懷疑之存在，致使無從形成有罪之確信，根
    據「罪證有疑，利於被告」之證據法則，即不得遽為不利被
    告之認定，亦有最高法院76年台上字第4986號判例可參。其
    以情況證據（即間接證據）斷罪時，尤須基於該證據在直接
    關係上所可證明之他項情況事實，本乎推理作用足以確證被
    告有罪，方為合法，不得徒憑主觀上之推想，將一般經驗有
    利被告之其他合理情況逕予排除，此觀諸最高法院32年上字
    第67號判例意旨亦甚彰明。又刑事訴訟法第161條第1項規定
    ：檢察官就被告犯罪事實，應負舉證責任，並指出證明之方
    法。因此，檢察官對於起訴之犯罪事實，應負提出證據及說
    服之實質舉證責任。倘其所提出之證據，不足為被告有罪之
    積極證明，或其指出證明之方法，無從說服法院以形成被告
    有罪之心證，基於無罪推定之原則，自應為被告無罪判決之
    諭知，最高法院92年台上字第128號著有判例可資參照。又
    依刑事訴訟法第154條第2項規定，有罪判決書理由內所記載
    認定事實所憑之證據，須經嚴格證明之證據，在無罪判決書
    內，因檢察官起訴之事實，法院審理結果認為被告之犯罪不
    能證明，所使用之證據不以具有證據能力之證據為限，故無
    須再論述所引有關證據之證據能力（最高法院100年度台上
    字第2980號判決意旨參照）。
參、檢察官認被告此部分涉犯刑法第227條第1項之對於未滿14歲
    女子為性交罪嫌，無非係以被告之供述、證人甲 、丙 、乙
    ○ 於警詢及偵查之證述、丙 之受理疑似性侵害事件驗傷診
    斷書等為其主要依據。
肆、訊據被告固不否認知悉甲 、丙 之年齡，於前開壹一所載時
    、地，其有將甲 抱到其大腿上坐，於前開壹二所載時間，
    其帶甲 、丙 至屯山國小旁之溪邊玩水後，有帶甲 至附近
    其友人住處，甲 有在該處午睡，另於前開壹三所載時、地
    ，其有自後抱著丙○ 坐在客廳地上等情，惟始終堅詞否認有
    何對於未滿14歲女子為性交之犯行，辯稱：這些時間都在伊
    與小孩一起睡之前，如果有這些事，乙 怎麼會讓伊與小孩
    一起睡那麼久等語。經查：
一、按告訴人之告訴，係以使被告受刑事訴追為目的，是其陳述
    是否與事實相符，仍應調查其他證據以資審認（最高法院52
    年台上字第1300號判例）；又被害人之陳述如無瑕疵，且就
    其他方面調查又與事實相符，固足採為科刑之基礎，倘其陳
    述尚有瑕疵，而在未究明前，遽採為論罪科刑之根據，即難
    認為適法（最高法院61年台上字第3099號判例）。質言之，
    告訴人之指訴，係以使被告受刑事訴追為目的，是以告訴人
    之指訴為證據方法，除其指訴須無瑕疵，且應有查與事實相
    符之佐證，始得資為判決之基礎。而所謂無瑕疵，係指上開
    不利被告之陳述，與社會上之一般生活經驗或卷附其他客觀
    事證並無矛盾而言（最高法院103年度台上字第3833號判決
    意旨參照）。又按告訴人在本質上雖屬於證人，然與一般證
    人不同，其與被告常處於對立之立場（即學理上所稱「敵性
    證人」），其陳述之目的，在使被告受刑事訴追處罰，其證
    詞之憑信性自較一般無利害關係之證人薄弱。故告訴人縱立
    於證人地位而為指證及陳述，且其指證或陳述均無瑕疵，亦
    不得作為有罪判決之唯一依據，仍應調查其他相關證據，以
    查明其陳述是否與事實相符，亦即仍須有補強證據以擔保其
    指證及陳述之真實性，而為通常一般人不致有所懷疑者，始
    得採為論罪科刑之依據。而所謂補強證據，則指除該陳述本
    身之外，其他足以證明犯罪事實確具有相當程度真實性之證
    據而言，故該必要之補強證據，須與待證之犯罪事實具有相
    當關聯性，在客觀上能增強告訴人證詞之憑信性，且足以擔
    保其指證之真實性，始足當之。至告訴人證述是否前後一致
    ，其指證態度是否堅決，有無誣攀被告之可能等情，僅可作
    為判斷告訴人供述是否具有瑕疵之參考，因仍屬告訴人陳述
    之範疇，尚不足資為其所述犯罪事實之補強證據（最高法院
    106年度台上字第1412號、105年度台上字第1582號判決意旨
    參照）。準此，本案告訴人之指證，是否前後一致，並與事
    理相符，無可指摘，始可以前開證據作為其指訴之佐證，否
    則如若告訴人原先之指訴原已矛盾、不合事理，縱使有前揭
    客觀證據足可參照，亦不足以作為認定被告確有為公訴意旨
    所指之犯罪行為。
二、關於被訴起訴書犯罪事實欄一㈠部分：
　㈠證人甲 於警詢時證稱：伊不記得被告第1次摸伊尿尿的地方
    是在什麼時候，伊當時是穿著短袖衣服，地點是在本案三芝
    住家，伊本來在客廳內看電視，被告坐在客廳內的沙發上跟
    伊隔著1張桌子，被告叫伊給他抱，伊就走過去站在被告旁
    邊面對著被告，被告坐在沙發上將伊抱起來放到他腿上，像
    公主抱那樣側著抱，後來用右手伸到伊前面，從伊前面褲頭
    將右手伸進去伊褲子與內褲內，被告用手指頭在伊尿尿的地
    方來回摸，被告摸完伊尿尿的地方後，小聲地跟伊說不要跟
    媽媽講；伊也不記得被告最後1次摸伊的時間，只記得好像
    是在冬天，伊穿長袖的時候，詳細的日期不記得了，是在三
    芝的住家，伊只記得那天伊與妹妹在房間裡玩平板，被告在
    客廳裡面與爸爸喝酒，後來伊與妹妹出來客廳玩，被告就站
    起來將伊抱過去，將伊抱到客廳的沙發，跟第1次摸伊的姿
    勢一樣，一樣用右手從伊褲頭伸進去褲子跟內褲裡，摸伊尿
    尿的地方，但被告有把手伸進去伊尿尿的地方，跟第1次只
    有摸尿尿的地方不一樣，之後被告將手伸出來要喝酒，伊就
    跑去玩了云云（見偵卷第23至25頁）。繼於偵查中證稱：被
    告於105年春天，在伊家裡客廳，用公主抱叫伊坐在被告腿
    上，用手抱住伊，被告的手也伸到伊伊褲子內摸伊尿尿的地
    方，伊有跟媽媽說，被告當時有將手指伸進去伊陰道內一點
    點云云（見偵卷第89頁）。嗣於原審中證稱：伊就讀國小三
    年級的春天，被告有在伊家裡客廳，將手伸入伊褲子內摸伊
    尿尿的地方，當時被告是坐在沙發上，將伊抱過去坐在他的
    腿上，被告將手從伊身體前方的褲頭伸進伊內褲內摸伊尿尿
    的地方，被告只有在外面來回摸，沒有將手伸入伊身體內，
    這次就是伊警詢所述被告第1次摸伊下體那次；伊當時覺得
    很不舒服，但因為害怕，不知道該怎麼反應，故未做任何動
    作或講話制止被告云云（見原審卷第167至170頁、第173至1
    74頁、第179至183頁）。茲據證人甲 就被告曾於105年春天
    ，在本案三芝住處客廳內，將其抱至腿上後，以手伸入其內
    褲內撫摸其下體等節，固堪認前後一致，惟仍應調查其他補
    強證據以察其是否與事實相符，始得採為斷罪之依據。
  ㈡證人乙 於偵查中雖證稱：甲 有跟伊說被告摸她尿尿的地方
    等語（見偵卷第89頁），嗣於原審中又證稱：伊替甲 洗澡
    時，甲 說尿尿的地方很痛，伊問甲 為何會痛，甲 說是被
    告摸她下體，甲 說是在三芝家的房間摸的，是在甲 跟伊說
    在屯山國小附近被告的朋友家中被摸的那次之後才說的云云
    （見原審卷第188至190頁、第198頁、第200至201頁），然
    其所證關於被告撫摸甲 下體之內容，均係聽聞甲 陳述而知
    ，僅能堆疊證明甲 所述之可信度，性質上仍屬與被害人甲 
    陳述具同一性之累積證據，而非獨立於甲 證述此項證據方
    法以外之證據，自非屬被害人甲 陳述外之補強證據，而且
    證人乙 並未針對甲 告知遭到被告猥褻時之心理狀態或情緒
    反應有所證述，亦無從用以補強甲 所述之真實性。
　㈢另證人丙 於警詢及偵訊時雖證稱：甲 告知乙 遭被告摸的時
    候，伊有聽到等語（見偵卷第18頁、第93頁），然丙 亦稱
    ：伊沒有看到甲 遭被告摸，忘記是何時聽到甲 跟乙 說的
    等語（見偵卷第18頁、第93頁），是證人丙 之陳述亦係聽
    聞自證人甲 轉述而知，亦難據為證人甲 證述之補強。
三、關於被訴起訴書犯罪事實欄一㈡部分：　
　㈠證人甲 於偵查中證稱：伊國小要升四年級時，就是105年夏
    天，被告有帶伊與妹妹丙 去屯山國小的溪邊玩水，之後到
    被告朋友家，被告叫伊與丙 睡午覺，伊就在客廳躺著睡覺
    ，被告躺著抱著伊與丙 ，被告就將手伸到伊褲子裡面，摸
    伊下體，不到5分鐘，當時伊沒有完全睡著，伊沒有跟被告
    說什麼，隔幾天媽媽幫伊與丙 洗澡，伊就將此事告訴媽媽
    ，被告有摸伊陰道口的部位，被告有將手指伸進去一點點等
    語（見偵卷第89至91頁）。繼於原審中證述：在伊國小三年
    級升四年級的夏天，被告有帶伊與丙 去屯山國小附近的溪
    邊玩水，後來被告帶伊等去被告朋友家睡午覺，伊與被告、
    丙 躺在被告朋友家的客廳地上睡午覺，客廳內只有伊、被
    告、丙 3人，伊旁邊是被告，丙 躺在被告另一邊，伊不記
    得被告有無摟著伊，被告有將手伸進伊內褲內摸伊尿尿的地
    方，伊感覺不舒服，但沒有做任何動作或講話，被告沒有將
    手指伸進伊尿尿的地方，伊記得過幾天後母親幫伊洗澡時，
    伊跟母親說不要洗伊那個地方，因為會痛，母親問伊為何會
    痛，伊好像有告訴母親說是被告摸伊等語（見原審卷第170
    至173頁、第175至176頁、第183至184頁），是甲 對於該次
    遭被告猥褻部分，除被告有無將手指插入其陰道內一節外，
    固無明顯出入，惟仍應調查其他補強證據以察其是否與事實
    相符，始得採為有罪之論斷依據。
  ㈡證人丙 於審理時證稱：105年夏天，伊8歲時，被告有帶伊與
    甲 到屯山國小旁玩水，之後被告有帶伊等到屯山國小附近
    被告的朋友家，伊與甲 有在被告朋友的家中午睡，被告有
    跟伊等一起睡覺，甲 躺在伊與被告中間，被告有抱著甲○ 
    ，伊當時沒有睡著，伊沒有發現被告有對甲 做什麼事等語
    （見原審卷第162至164頁），依其所證當時與甲 、被告3 
    人躺在地上睡覺之相對位置，與證人甲 前開證詞明顯不合
    ，且丙 並未目睹被告有將手伸進甲 褲子內之行為，自不足
    以作為證人甲 此部分指述之補強證據。
  ㈢又證人乙 於偵查及原審中固證稱：伊等住在三芝時，有一次
    伊幫甲 、丙 及另2名小孩洗澡時，摸到甲 的外陰部，甲○ 
    說會痛，伊問甲 為何會痛，甲 就說被告摸她，伊問甲 為
    何被告會摸她，甲 說是洗澡前幾天，被告帶他們去屯山國
    小溪邊烤肉，去朋友家，在午睡的時候，被告摸她的等語（
    見偵卷第87頁；原審卷第189至190頁、第200至201 頁）；
    另證人丙 於偵查中雖也證稱：甲 跟媽媽說被被告摸時，伊
    有聽到，伊忘記時間了，是媽媽幫伊與甲 洗澡時聽到的等
    語（見偵卷第93頁），然其等所為關於被告撫摸甲 下體之
    證述，均係聽聞甲 轉述而知，僅能堆疊證明甲 所述之可信
    度，性質上仍屬與被害人甲 陳述具同一性之累積證據，而
    非獨立於甲 證述此項證據方法以外之證據，自非屬適格之
    補強證據，且證人乙 、丙 均未就甲 陳述遭被告猥褻時之
    心理狀態或情緒反應有所證述，尚不得補強甲 所述之真實
    性。
　㈣至檢察官所舉之被告供述，則僅能證明被告有於105年夏天，
    帶甲 、丙 至屯山國小附近的友人住處等情，但無法據以補
    強甲 所述被告有對其為猥褻行為或性交云云之可信度。
四、關於被訴起訴書犯罪事實欄一㈢部分：　　
　㈠證人丙 於偵查時固證稱：106年伊生日過後某天下午，在家
    裡客廳，被告坐在地板上從後面抱住伊，用右手伸到伊褲子
    內，摸伊尿尿的地方，乙 有看到，有踢被告一下，乙 就將
    伊帶進房間，問伊這件事，伊就告訴乙 這件事等語（見偵
    卷第87頁、第91頁）；繼於原審中證稱：「（檢察官問：你
    於偵查中證稱在106年你生日過後的某日下午，被告坐在你
    家客廳的地板上從後面抱住你，用右手伸進你的褲子裡摸你
    尿尿的地方，有無此事？）有」，惟觀諸丙 於原審時另稱
    ：「（檢察官問：你第1次跟媽媽說被告摸你尿尿的地方，
    是發生在何時、何地？）我有點不太記得」、「（檢察官問
    ：你先前提到，在106年你生日過後的某日下午，被告在你
    家的客廳摸你尿尿的地方，你有無印象？）有一點印象」，
    但經檢察官問：「你可否陳述當天的事發經過？」時，則未
    回答，再於檢察官詰問事發在幾年級、當時住何處時，丙 
    雖答稱「四年級」、「三芝」，惟之後檢察官再詰問「是在
    家裡房間或客廳？」、「當時除你跟被告之外，還有無其他
    人在場？」時，則答稱「不記得」、「忘了」，並於檢察官
    詰問「你印象中，被告當時是如何摸你的？」、「你可否描
    述被告的動作」等問題，均未回答；檢察官復詰問稱「被告
    是躺在床上、坐在椅子上，還是躺在地上摸你？」，丙 亦
    稱「沒有印象」，直到檢察官詰問稱「你於偵查中證稱：在
    106年你生日過後的某日下午，被告坐在你家客廳的地板上
    從後面抱住你，用右手伸進你的褲子裡摸你尿尿的地方，有
    無此事？」、「你還有說媽媽當時看到時，有踢了被告一下
    ，有無此事？」、「你還有提到，後來媽媽把你帶進房間，
    有問你這件事情，而你有把這件事情告訴媽媽，你這個回答
    是否實在？」時，始均作肯定回答，但於檢察官詰問稱「你
    當時是如何跟媽媽說的？」時，又僅表示「不記得」；且於
    檢察官詰問稱「被告摸你尿尿的地方，手只有無伸進去你的
    身體？」時則未予回答；經檢察官再詰問稱「你在地檢署作
    證時，曾提到被告有摸你陰道口的部分，有把手指伸進去，
    而且會痛，此陳述是否實在？」時，雖答稱「是」，然其之
    後接受辯護人反詰問時，卻證稱：106年5月下旬下午在三芝
    家中，被告有摸伊，母親與伊等都在房間內，伊不太有印象
    父親與被告是否在客廳，伊是在房間內，伊印象中被告是在
    房間內摸伊等語，復於本院訊問時證述：伊剛才所提到被告
    在三芝家中將手伸入伊褲子內摸伊下體之事，是在房間內，
    被告是躺著、抱著伊，好像是在睡覺，被告將右手伸入伊內
    褲內摸伊尿尿的地方，伊忘記被告的手指有無插入伊陰道內
    ，這是在伊就讀國小3、4 年級時發生的，伊無法確定是3年
    級或4 年級云云（見原審卷第147至149頁 、第151至153頁
    、第156至158頁），可見證人丙 就被告是否有於106年5月
    下旬某日下午在本案三芝住處的客廳內，自後對其抱著，將
    手伸入其內褲內撫摸其下體等節，證詞明顯反覆，且僅於檢
    察官提示其先前在偵查中之陳述內容時才為肯定回答，但並
    未能具體陳述案發情節，是證人丙 之證述瑕疵顯俱，苟無
    事證足資佐憑，尚難遽以採信為不利被告之認定。
　㈡證人乙 於偵訊及審理時固證稱：甲 跟伊說被告摸她下體之
    後約1年，在丙 生日過後，約5月下旬某天下午，伊在三芝
    住處客廳，看到被告坐在客廳地板從後面往前抱著丙 ，伊
    看見被告的右手伸進丙 內褲，伊就用腳踢被告，問被告「
    你的手在幹嘛」，被告說「沒有，我只是抱著她」，伊就將
    丙 帶到房間，問丙 被告是否有摸她尿尿的地方，丙 跟伊
    說有等語（見偵卷第87頁；原審卷第191至192頁、第197 至
    199頁），然證人丙 就指證被告此部分所涉犯行已有前述瑕
    疵，核與證人乙 此部分證詞亦有未合，自難僅憑證人乙 之
    證述，即認被告有於106年5月下旬某日下午，在本案三芝住
    處客廳內，以前開手段對丙 為猥褻行為或性交。
  ㈢另證人甲 於警詢時雖證稱：乙 有跟伊說過丙 也有被被告摸
    的事情等語（見偵卷第27頁），然其於審理時則證稱：伊是
    聽丙 跟乙 說遭被告摸的事，才知道丙 也有被摸，丙 跟母
    親（乙 ）說時，伊好像在旁邊等語（見原審卷第185 頁）
    ，經參互勾稽，顯非一致；何況證人甲 於警詢時即稱：伊
    不記得乙 是何時跟伊說的等語（見偵卷第27頁），復未曾
    清楚證述其聽聞乙 或丙 所述內容為何，自難以甲 先後不
    一且空泛之證詞，認定被告即有此部分之犯行。
　㈣至於檢察官所舉被告有關此部分之供述，僅能證明被告有於1
    06年5月下旬，在本案三芝住處客廳內，自後方抱著丙 之事
    實，尚無法據以證明被告有對丙 為猥褻行為或性交。又卷
    附丙 之淡水馬偕醫院受理疑似性侵害事件驗傷診斷書，則
    因就醫驗傷之時間與此部分所指案發時間事隔甚久，苟無其
    他積極事證可憑，要難據以證明被告有此次對丙 性交之犯
    行。
五、綜核上述各情，足見告訴人乙 指述被告對甲 、丙 為性交
    云云，尚屬有疑，除各有被害人單一之指述外，卷存其他事
    證尚難適宜作為被告此部分對於未滿14歲女子為性交之補強
    證據，已如前述，又查無其他補強證據足以擔保其真實性，
    自難據此而為不利被告之事實認定。
伍、綜上所述，此部分事證尚有未足，無從依檢察官所提出之各
    項證據，而達於通常一般之人均不致有所懷疑，而得確信其
    為真實之程度，自不得以此遽入人罪。此外，復查無其他積
    極、具體確切之證據足資認定被告涉有檢察官所指之對於未
    滿14歲女子為性交犯行，是因不能證明被告犯罪，自應為無
    罪判決之諭知。
陸、原審因認被告此部分被訴刑法第227條第1項對於未滿14歲女
    子為性交罪嫌，核屬不能證明，而為無罪之諭知，經核尚無
    違誤。檢察官上訴意旨略以：起訴書犯罪事實一㈠㈡所載被告
    涉嫌性侵害甲 部分，業經甲 於警詢、偵查及原審中明確指
    訴，輔以甲 之母乙 、甲 之妹丙 之證述，堪信甲 指訴非
    虛，被告與甲 係熟識，又無仇恨嫌隙，甲 並無攀誣被告之
    理由及動機，原審判決就此部分判決被告無罪，理由顯有矛
    盾；又起訴書犯罪事實一㈢所載被告涉嫌性侵害丙 部分，亦
    經丙 主動於偵訊時具體陳述，參以丙 之母乙 證述曾目擊
    事發經過，核與丙 偵查中證述情節相符，堪認丙 就此犯罪
    事實指訴為真，原審判決以丙 未能具體指訴，且捨棄乙 之
    證詞，而為被告無罪判決，理由亦有矛盾云云。然查，檢察
    官上訴意旨仍囿於證人即告訴人乙 及證人即被害人甲 、丙
     前開所述內容，惟依渠等所為指證，因有明顯瑕疵，復無
    其他卷存事證可資參佐，尚無從逕採而認定被告即有此部分
    犯行；且按刑事訴訟法第161條第1項規定：「檢察官就被告
    犯罪事實，應負舉證責任，並指出證明之方法。」對於其所
    訴之被告犯罪事實，應負提出證據及說服之實質舉證責任，
    倘所提出之證據，不足為被告有罪之積極證明，或其闡明之
    證明方法，無從說服法官以形成被告有罪之心證，基於無罪
    推定之原則，自應為被告無罪判決之諭知，本件依檢察官所
    提出之證據資料，尚不足以推認被告即有檢察官此部分所指
    之對於未滿14歲女子為性交犯行，業經本院依卷存事證逐一
    剖析論駁如前（見理由欄乙肆）。至於告訴代理人雖具狀經
    檢察官表示聲請囑託醫院對甲 、丙 為心理衡鑑，以明瞭其
    等所言之真偽，惟本院認案發距今事隔已久，渠等前於偵、
    審中既已證述在卷，其中甲 亦陳稱案發後心理狀況還可以
    ，可以正常就學、生活，並沒有經常覺得沮喪、難過、哭泣
    、痛苦（見本院卷第143頁），丙 則因未到庭而無從對其詢
    問以供審酌，本院認此部分並無再行調查必要。本件檢察官
    上訴係對原審依職權所為之證據取捨以及心證裁量，反覆爭
    執，惟依檢察官所提出之各項證據，尚無法達於通常一般之
    人均不致有所懷疑，而得確信其為真實之程度，而不足認定
    被告涉有此部分對於未滿14歲女子為性交犯行，已如前述，
    檢察官上訴意旨所言無從推翻原審之認定，其上訴難認為有
    理由，應予駁回。
據上論斷，應依刑事訴訟法第368條，判決如主文。
本案經檢察官黃德松提起公訴，檢察官郭騰月提起上訴，檢察官
陳正芬到庭執行職務。
中　　華　　民　　國　　109 　年　　4 　　月　　7 　　日
                  刑事第三庭    審判長法　官  張惠立
                                      法　官  廖怡貞
                                      法　官  張江澤
以上正本證明與原本無異。
對滿十四歲之女子為強制性侵罪部分，如不服本判決，應於收受
送達後20日內向本院提出上訴書狀，其未敘述上訴之理由者並得
於提起上訴後20日內向本院補提理由書（均須按他造當事人之人
數附繕本）「切勿逕送上級法院」。
無罪部分被告不得上訴，惟檢察官上訴，須受刑事妥速審判法第
9條限制。
刑事妥速審判法第9條：
除前條情形外，第二審法院維持第一審所為無罪判決，提起上訴
之理由，以下列事項為限：
一、判決所適用之法令牴觸憲法。
二、判決違背司法院解釋。
三、判決違背判例。
刑事訴訟法第 377 條至第 379 條、第 393 條第 1 款之規定，
於前項案件之審理，不適用之。
                                      書記官  林明慧
中　　華　　民　　國　　109 　年　　4 　　月　　7 　　日
附錄：本案論罪科刑法條全文　　　　　　　　　　　　　　　
中華民國刑法第222條
（加重強制性交罪）
犯前條之罪而有下列情形之一者，處 7 年以上有期徒刑：
一、二人以上共同犯之者。
二、對未滿十四歲之男女犯之者。
三、對精神、身體障礙或其他心智缺陷之人犯之者。
四、以藥劑犯之者。
五、對被害人施以凌虐者。
六、利用駕駛供公眾或不特定人運輸之交通工具之機會犯之者。
七、侵入住宅或有人居住之建築物、船艦或隱匿其內犯之者。
八、攜帶兇器犯之者。
前項之未遂犯罰之。